臺灣高雄地方法院民事判決　　　　　　　110年度訴字第984號
原　　　告　蔡馨瑩　

訴訟代理人　蔡長佑律師

被　　　告　黎佳娟　


上列當事人間損害賠償事件，本院於民國110年10月15日言詞辯
論終結，判決如下：
    主  文
被告應給付原告新臺幣參拾萬元，及自民國一一○年八月二十六
日起至清償日止，按年息百分之五計算之利息。
原告其餘之訴駁回。
訴訟費用由被告負擔七分之一，餘由原告負擔。
本判決原告勝訴部分得假執行。但被告如以新臺幣參拾萬元為原
告預供擔保後，得免為假執行。
原告其餘假執行之聲請駁回。
    事實及理由
一、原告主張：原告與訴外人許耀文為夫妻關係，現婚姻關係仍
    存續中，被告與許耀文因工作認識，明知許耀文為有配偶之
    人，仍與其交往，並於民國108年4月25日在越南胡志明市與
    其發生性行為1次，復於108年秋冬間在越南與其發生性行為
    1次，被告與許耀文間之性交行為，已逾一般正常男女之交
    往，足以破壞原告與許耀文夫妻間共同生活，不法侵害原告
    基於配偶關係之身分法益情節重大，致原告受有精神上痛苦
    之慰撫金新臺幣（下同）200萬元之損害等語，爰依據侵權
    行為法律關係，聲明：被告應給付原告200萬元，暨自起訴
    狀送達翌日起至清償日止，按年息5%計算之利息；願供擔保
    請准宣告假執行。
二、被告則以：被告於106年間與許耀文認識，知其有配偶，但
    其騙被告說已與其配偶分居，並自108年起追求被告，被告
    表示不喜歡這樣身分不清楚。嗣被告於108年4月25日左右，
    與許耀文因工作到越南胡志明市出差，當晚許耀文以被告酒
    醉為由送被告回到被告房間後，2人為性行為1次。其後，被
    告於108年秋冬與許耀文到越南去出差，2人又為性行為1次
    。被告於108年4月25日之性行為後懷孕，許耀文哭鬧要求被
    告把小孩拿掉，被告乃於108年6月份將小孩拿掉。被告雖有
    上開2次與許耀文為性行為，侵害原告之配偶權，但被告當
    時酒醉，不是那麼容易控制自己的行為，原告請求之慰撫金
    過高，應以5萬元為適當等語，資為抗辯，並聲明：原告之
    訴駁回。如受不利判決，願供擔保請准宣告免為假執行。
三、兩造不爭執事項：
 ㈠原告與許耀文於95年11月25日結婚，育有2子，婚姻關係仍存
   續中。
  ㈡被告於108 年4 月25日在越南胡志明市與許耀文發生性行為
    1次，及108年秋冬間在越南與許耀文發生性行為1次，侵害
    原告之配偶權。
  ㈢原告所提出之LINE、簡訊、臉書之內容，形式上真正。
四、本件之爭點：
    原告請求慰撫金200萬元是否適當？ 
五、本院得心證之理由
  ㈠按「因故意或過失，不法侵害他人之權利者，負損害賠償責
    任。故意以背於善良風俗之方法，加損害於他人者亦同。」
    、「不法侵害他人之身體、健康、名譽、自由、信用、隱私
    、貞操，或不法侵害其他人格法益而情節重大者，被害人雖
    非財產上之損害，亦得請求賠償相當之金額。」、「前二項
    規定，於不法侵害他人基於父、母、子、女或配偶關係之身
    分法益而情節重大者，準用之。」民法第184條第1項、第
    195條第1項、第3項分別定有明文。次按配偶應互相協力保
    持其共同生活之圓滿、安全及幸福，而夫妻互守誠實，係為
    確保其共同生活之圓滿安全及幸福之必要條件，故應解為配
    偶因婚姻契約而互負誠實之義務，配偶之一方行為不誠實，
    破壞共同生活之圓滿、安全及幸福者，即為違反因婚姻契約
    之義務而侵害他方之權利（最高法院55年臺上字第2053號判
    決要旨參照）。是若夫妻之一方違反婚姻之誠實義務，與婚
    姻外之第三人發生通姦或其他親密行為，致破壞夫妻共同生
    活之圓滿幸福者，則該行為人（含配偶之一方及婚姻外之第
    三人），即係侵害婚姻關係存續中之他方配偶基於配偶關係
    之身分法益，而屬情節重大，他方自得依民法第195條第1項
    前段及第3項之規定，請求非財產上之損害賠償。
  ㈡前述兩造不爭執事項㈠至㈡之事實，為兩造所不爭執（見本
    院卷二第170頁），足以認定。依上開規定及說明，被告明
    知許耀文為有配偶之人，仍與其發生性行為2次，逾越一般
    社會通念下異性朋友之交往分際，破壞原告基於婚姻共同生
    活之圓滿安全與幸福，侵害婚原告姻關係存續中之基於配偶
    關係之身分法益，而屬情節重大，原告自得依上開規定請求
    被告負非財產上之損害賠償責任。
  ㈢按慰撫金之賠償，其核給之標準固與財產上損害之計算不同
    ，然非不可斟酌雙方身分資力與加害程度，核定相當之數額
    。惟所謂相當，除斟酌雙方身份資力外，尤應兼顧加害程度
    與其身體、健康影響是否重大以為斷（最高法院51年台上字
    第223號判決、89年度台上字第1952號判決要旨可資參照）
    。本院審酌前述兩造不爭執事項㈠至㈡之事實、兩造不爭執
    事項㈢其中被告不爭執之內容（見本院卷二第27頁），及原
    告陳稱：原告大專畢業，現任汽車材料行負責人，年收入約
    400萬元，目前與配偶、小孩及公婆同住等語（見本院卷二
    第169頁），被告陳稱：原告大學畢業，現在在人力仲介公
    司上班，2年前每月收入5萬多元，最近2年因疫情只能領基
    本工資，目前1人獨居，姐姐也在台灣但是住她配偶家等語
    （見本院卷二第170頁）；暨兩造於稅務電子閘門財產所得
    調件明細表所示之財產、所得情形（見本院卷一末頁證物袋
    內）；並考量原告所受精神上痛苦之程度、兩造之身分、地
    位、經濟狀況等一切情狀，認原告就被告上開侵權行為請求
    30萬元之非財產上損害之範圍內，應屬適當，逾此範圍之請
    求，為無理由。
六、綜上所述，原告基於侵權行為損害賠償之法律關係，請求被
    告給付30萬元及自起訴狀繕本送達翌日即110年8月26日（見
    本院卷一第73頁）起至清償日止，按年息5%計算之利息，即
    屬正當，應予准許，逾此範圍之請求，為無理由，應予駁回
    。
七、本件原告勝訴部分，所命給付之金額或價額未逾50萬元，依
    同法第389條第1項第5款之規定，應依職權宣告假執行。原
    告就此部分雖陳明願供擔保聲請宣告假執行，惟其聲請不過
    係促請法院依職權發動，本院毋庸就其聲請為准駁之裁判。
    又被告業聲明願供擔保請准免為假執行，於法並無不合，爰
    依同法第392條第2項規定，酌定擔保金如主文所示。至於原
    告其餘假執行之聲請，因原告其餘之訴遭駁回而失所附麗，
    應併駁回之。
八、本件事證業臻明確，兩造其餘攻擊或防禦方法及未經援用或
    調查之證據，核與判決結果不生影響，爰不逐一論述，併此
    敘明。
九、據上論結，本件原告之訴為一部有理由、一部無理由，依民
    事訴訟法第79條、第389條第1項第5款、第392條第2項，判
    決如主文。
中    華    民    國   110    年    10    月    29    日
                  民事第二庭  法      官  施盈志
以上正本係照原本作成。
如不服本判決，應於送達後20日內，向本院提出上訴狀並表明上
訴理由，如於本判決宣示後送達前提起上訴者，應於判決送達後
20日內補提上訴理由書（須附繕本）。
中    華    民    國   110    年    10    月    29    日
                              書  記  官  陳玫燕